【裁判字號】    95,訴,2887
【裁判日期】    951122
【裁判案由】    毒品危害防制條例
【裁判全文】
臺灣高雄地方法院刑事判決              95年度訴字第2887號
公  訴  人  臺灣高雄地方法院檢察署檢察官
被      告  甲○○
選任辯護人  許龍升律師
            吳春生律師
上列被告因毒品危害防制條例案件，經檢察官提起公訴（95年度
偵字第7992號），本院判決如下：
    主  文
甲○○販賣第二級毒品，處有期徒刑肆年。扣案如附表一所示含
MDMA成分之黃色錠劑貳拾貳顆、綠色錠劑肆拾壹顆（均不含包裝
袋，重量詳如附表所示檢驗後重量），均沒收銷燬。扣案之外包
裝夾鍊袋貳個，均沒收；又連續販賣第三級毒品，處有期徒刑
年。扣案如附表二所示之愷他命拾肆包（均不含包裝袋，重量
詳如附表所示檢驗後重量）、外包裝夾鍊袋拾肆個、MOTOLA廠
牌（序號000000000000000 號，不含SIM 卡）手機壹具、白鴿藥
丸貳拾貳顆、空夾鏈袋壹包、研磨缽壹組、販賣毒品所得現金伍
仟元，均沒收。應執行有期徒刑陸年捌月。扣案如附表一所示含
MDMA成分之黃色錠劑貳拾貳顆、綠色錠劑肆拾壹顆，均沒收銷燬
。扣案如附表二所示之愷他命拾肆包（均不含包裝袋，重量詳
如附表所示檢驗後重量）、外包裝夾鍊袋共拾陸個、MOTOLA廠
牌（序號000000000000000 號，不含SIM 卡）手機壹具、白鴿藥
丸貳拾貳顆、空夾鏈袋壹包、研磨缽壹組、販賣毒品所得現金伍
仟元，均沒收。
    事  實
一、甲○○明知亞甲基雙氧甲基安非他命（即MDMA，俗稱「搖頭
    丸」，以下簡稱MDMA）、愷他命（Ketamine，俗稱「K 他命
    」），分別係毒品危害防制條例第2 條第2 項第2 款、第3
    款所定之第二級、第三級毒品，不得非法持有、販賣。其竟
    基於意圖營利而販賣第二毒品之犯意，於95年3 月上旬某日
    ，在高雄市○○路、自強路交岔口附近之神話PUB 在前開神
    話PUB ，以「黃星」（即含MDMA成分之黃色錠劑）每顆新台
    幣（下同）250 元、「荷蘭綠」（即含MDMA成分之綠色錠劑
    ）每顆280 元，總價2 萬餘元之代價，向真實姓名年籍不詳
    綽號「黑龜」（台語）之成年男子，販入「荷蘭綠」及「黃
    星」共70餘顆（含本件扣案如附所一所示之「荷蘭綠」41顆
    、「黃星」22顆）後，除供己施用外，並伺機販出圖利。
二、甲○○另意圖牟利而基於販賣第三毒品之概括犯意，於95年
    1 月間某日，在上揭神話PU B，以2 萬餘元，向前開「黑龜
    」（台語）之成年男子，購入不詳數量第三級毒品K 他命，
    且在販賣愷他命予他人時，摻入俗稱「白鴿」藥丸粉末以增
    加重量，而從中牟利。連續於下列時、地販賣愷他命：(一)鄭
    源聖於95年1 月間某日，撥打甲○○所有之0000000000號行
    動門號（手機廠牌MOTOROLA，序號：000000 000000000號）
    後，甲○○在高雄市○○區○○路與南台路交岔口附近，以
    愷他命1 公克1,000 元之代價，販賣愷他命約3 公克予鄭源
    聖，得款共3,000 元。(二)吳書賢於95年3 月4 日19時許，以
    0000000000號行動電話門號，撥打上開甲○○所有之000000
    0000行動電話門號，與其聯絡第三級毒品愷他命交易事宜後
    ，甲○○即在高雄市○○○路、八德一路交岔口附近之肯德
    基速食店前，以愷他命1 公克1,000 元之代價，販賣愷他命
    2 公克予吳書賢，得款2,000 元。(三)於95年3 月9 日20時許
    ，吳書賢再以上開方式聯絡甲○○，約定在前揭地點交易第
    三級毒品愷他命，甲○○欲以愷他命每1 公克1,000 元之代
    價，販賣2 公克愷他命予吳書賢，惟尚未交易即為警查獲而
    未得逞。
三、嗣於95年3 月9 日19時30分許，由員警持搜索票前往甲○○
    位於高雄市○○區○○路198 號7 樓之2 住處內執行搜索，
    當場自其住處及身上扣得如附表二所示之愷他命34包，並於
    住處扣得再扣得如附表一所示之荷蘭綠41顆、黃星22顆、供
    研磨後摻入愷他命以增加重量之「白鴿」藥丸22顆、預備用
    以分裝K 他命之空夾鏈袋1 包、用以研磨白鴿藥丸後供摻入
    愷他命之研磨缽1 組、聯絡販賣第三級毒品愷他命所用之MO
    TOLA廠牌（序號000000000000000 號）手機1 支、門號0000
    000000號SIM 卡1 張、販賣第三級毒品愷他命所得之現金5,
    000 元等物，始查悉上情。
四、案經高雄市政府警察局刑警大隊移送移送臺灣高雄地方法院
    檢察署檢察官偵查起訴。
    理  由
壹、程序部分：
    被告甲○○及其選任辯護人，對於高雄市政府警察局刑警大
    隊搜索、扣押筆錄、扣押物品目錄表、高雄市立凱旋醫院濫
    用藥物成品檢驗報告、監聽譯文、證物（即扣案物）照片等
    書面之證據能力，均同意引為證據，且本院審酌上開文書作
    成之形式均無瑕疵，復與待證事實具有關聯性等情況，認為
    適合作為本案之證據，依刑事訴訟法第159 條之5 第1 項之
    規定，均有證據能力，合先敘明。
貳、實體部分：
一、認定犯罪事實所憑之證據：
  (一)被訴販賣第二級毒品MDMA部分：
    被告固坦承員警於其住處內所搜扣之物品，均為其所有，且
    行動電話門號0000000000號，為其所使用，惟否認有何販賣
    第二級毒品MDMA之犯行，其辯稱：伊沒有販賣第二級毒品MD
    MA，扣案之第二級毒品MDMA，係伊自己要吃的，因其罹患睪
    丸癌，吃MDMA可以止痛，會在檢察官面前承認，是因為員警
    告訴伊在檢察官前的陳述要和在警詢時相同，而且伊在警局
    的拘留所中，經他人告知前後陳述如不同，可能會遭收押，
    所以才在檢察官前為相同之陳述云云。惟查：
  被告於95年3 月上旬某日，在高雄市○○路、自強路交岔口
    附近之神話PUB 在，以「黃星」每顆250 元、「荷蘭綠」每
    顆280 元，向綽號「黑龜」（台語）之成年男子，販入本件
    扣案「荷蘭綠」及「黃星」之事實，業據被告於本院審理時
    自承在卷（見本院卷第66頁）。而案發之際在其高雄市○○
    區○○路198 號7 樓之2 住處所搜扣之黃色錠劑（即俗稱黃
    星）22顆、綠色錠劑（即俗稱荷蘭綠）41顆，經送請高雄市
    立凱旋醫院檢驗結果，均確呈第二級毒品MDMA陽性反應，亦
    有該醫院95年3 月14日高市凱醫驗字第2194號濫用藥物成品
    檢驗報告1 份足憑（見前開偵卷第43頁）。又前開扣案含MD
    MA成分之黃色錠劑（即俗稱黃星）22顆、含MDMA成分之綠色
    錠劑（即俗稱荷蘭綠）41顆，均係被告販賣圖利及自行施用
    之用，業據其於警詢及偵查中自承在卷（見前開警卷第3 頁
    、前開偵卷第6-7 頁）。被告雖以前揭情詞置辯，惟問案之
    員警、檢察官均未對被告施以強暴、脅迫，檢察官亦未對其
    恫稱：如不承認將予收押等情，亦據其供承在案（見本院卷
    第36頁、第62頁），足認被告於警詢、偵查中所為之陳述，
    均係出於自由意志無訛。況被告所辯：如在偵查中否認販賣
    第二級毒品MDMA，將遭收押云云，則屬被告聽聞案外之他人
    陳述後，而自行憑空之臆測。是其警、偵訊之自白既出於任
    意性，復有扣案多達63顆之第二級毒品MDMA錠劑可佐，足見
    被告購入MDMA錠劑部分供販賣用之事實，已甚顯明。
  被告之外號為「草菇」，警卷所附之監聽譯文中「衣服」係
    指搖頭丸（即MDMA），「褲子」係指愷他命等情，均據被告
    於本院審理中坦承不諱（見本院卷第57頁、第58頁）。又依
    警卷所附之監聽譯文所示：(1)於95年2 月22日凌晨3 時36分
    4 秒，曾有他人以行動電話門號0000000000號，撥打被告前
    揭行動電話門號，向被告詢問衣服（即搖頭丸、MDMA）還有
    幾件，被告則答稱：已經有人定了等語（見警卷第39頁）；
    (2)於95年2 月19日凌晨3 時51分49秒，被告曾以其前揭行動
    電話門號，撥打行動電話門號0000000000號予不詳姓名年籍
    之人，主動向對方詢問：你要什麼? 對方答稱：衣服1 顆、
    褲子1 件。被告再答稱：好等語（見警卷第38頁）；(3)於95
    年2 月19日凌晨2 時13分54秒，曾有他人以行動電話門號00
    00000000號，撥打被告前揭行動電話門號，向被告詢問：草
    菇，你那邊有沒有東西。被告答：你要什麼? 對方再詢問：
    衣服跟褲子怎麼算? 被告答：衣服1 顆500 （元）、褲子1,
    100 （元）。對方即答稱：拿2 件衣服1 件褲子。被告答：
    好等語（見警卷第37頁）；(4)於95年1 月21日凌晨1 時37分
    34秒，曾有他人以行動電話門號0000000000號，撥打被告前
    揭行動電話門號，向被告稱：草菇，我在樓下，我先拿5 千
    給你。被告答稱：ㄏ。對方又答稱：黃金（係黃星搖頭丸之
    諧音）4 件，褲子3 件，今天拿的給現金，剩下欠你的星期
    一拿給你等語（見警卷第32頁、本院卷第61頁）。
  又被告於警詢及偵查中，均曾明確供稱：搖頭丸（即MDMA）
    售價1 顆400 元至500 元，進價是1 顆250 元至280 元等語
    （見上開警卷第4 頁、上開偵卷第7 頁），業如前述，足認
    被告熟知第二級毒品搖頭丸（即MDMA）買進及賣出之交易價
    格，及販賣MDMA可獲得之利潤。再觀諸前開監聽譯文，固無
    法認定被告曾於何時、何地，曾交付何等數量之第二級毒品
    MDMA予何人之事實，然被告既於95年1 下旬至2 月下旬間與
    通話對象，在通話之過程中論及搖頭丸（即MDMA）之交易價
    格，被告並曾應允提供搖頭丸（即MDMA），顯見被告除熟知
    第二級毒品搖頭丸（即MDMA）買進及賣出之交易價格外，尚
    握有販賣第二級毒品MDMA以營利之機會，甚為顯明。再參諸
    被告於前開通話後不久，旋於95年3 月上旬某日，在上揭神
    話PUB ，向「黑龜」（台語）以2 萬餘元，販入本件含MDMA
    成分之黃色錠劑（即黃星）22顆、含MDMA成分之綠色錠劑（
    即荷蘭綠）41顆，足見上開第二級毒品MDMA錠劑應係被告為
    掌握前開販賣之機會，而基於日後販賣以營利之意圖所販入
    。況被告自承：在通話內容中提到愷他命、搖頭丸（即MDMA
    ）之交易價格，係因購買毒品之人均須1 次購買搖頭丸（即
    MDMA）、愷他命2 種毒品，在電話中向買毒之人說2 種都有
    ，是為了將愷他命賣出去，因為如果少1 種他們就會向別人
    買等語（見本院卷第59頁），是被告販入本件扣案之MDMA錠
    劑，應係其為避免日後施用毒品之人，無法1 次購得搖頭丸
    （即MDMA）、愷他命2 種毒品，轉而向其他販毒者購買，致
    其喪失販賣第三級毒品愷他命之機會所致，故被告販入本件
    扣案之MDMA錠劑，應係基於日後與愷他命併同販賣之營利意
    圖，應可確認。
  綜上，被告空言否認購入本次之MDMA錠劑係供販賣用，委無
    可採，其販賣第二級毒品犯行，洵堪認定。
  (二)被訴販賣第三級毒品愷他命部分：
    被告對於販賣第三級毒品愷他命之犯行，均坦承不諱，核與
    證人吳書賢於警詢及偵查中、鄭源聖於警詢中所述曾向被告
    購買第三級毒品愷他命乙節相合，復有高雄市政府警察局刑
    警大隊搜索、扣押筆錄、扣押物品目錄表、監聽譯文、證物
    （即扣案物）照片各1 份在卷可稽（高雄市政府警察局刑警
    大隊刑案偵查卷宗第26頁至第29頁、第32頁至第40頁、第50
    頁）。另扣案如附表所示之白色粉末34包，經送請前開醫院
    檢驗結果，均確呈愷他命陽性反應，亦有該醫院上揭濫用藥
    物成品檢驗報告1 份足憑（見95年度偵字第7992號卷第36頁
    至第42頁），足認被告上揭販賣第三級毒品愷他命之自白與
    事實相符，應堪採信，販賣第三級毒品犯行，亦堪認定。
  (三)綜上，本件被告販賣第二、三級毒品之犯行，事證均臻明確
    ，應依法論科。
二、查被告行為後，刑法於94年2 月2 日經總統令修正公布，於
    95年7 月1 日施行，而比較新舊法時應就罪刑有關之共犯、
    未遂犯、想像競合犯、牽連犯、連續犯、結合犯，以及累犯
    加重、自首減輕暨其他法定加減原因（如身分加減）與加減
    例等一切情形，綜其全部罪刑之結果而為比較（最高法院95
    年5 月23日刑事庭第8 次會議決議參照）。經查：
  (一)被告行為時毒品危害防制條例第4 條第2 、3 項雖未修正，
    惟併科罰金部分，依修正前刑法第33條第5 款規定「主刑之
    種類如下：五、罰金：1 元以上」，前開2 罪之罰金刑最低
    均得科新臺幣3 元，最高分別得科新臺幣7,000,000 元、新
    臺幣5,000,000 元。而依修正後刑法第33條第5 款修正為「
    主刑之種類如下：五、罰金：新臺幣1,000 元以上，以百元
    計算之」之規定，該2 罪之罰金刑最低均得科新臺幣1,000
    元以上，最高分別得科新臺幣7,000,000 元、新臺幣5,000,
    000 元，比較新舊法，應以被告行為時之刑法第33條之規定
    計算併科罰金之最低額較有利於被告。
  (二)按刑法第56條連續犯之規定，業於前開刑法修正時刪除，連
    續犯之刪除雖非犯罪構成要件之變更，但顯已影響行為人刑
    罰之法律效果，自屬法律有變更，而應比較新舊法（參見最
    高法院95年度第8 次刑事庭會議決議五）。因而比較新、舊
    法結果，被告上開多次販賣第三級毒品犯行，若予分論併罰
    ，顯較以連續犯論分別將之以一罪為不利。是自應依刑法第
    2 條第1 項前段規定，以舊法規定有關連續犯之規定論處。
  (三)本件被告所犯毒品危害防制條例第4 條第2 項販賣第二級毒
    品，其法定本刑無期徒刑部分，因被告行為時在95年7 月1
    日刑法修正施行前，按行為時刑法第65條第2 項規定：無期
    徒刑減輕者，為7 年以上有期徒刑，裁判時刑法第65條第2
    項則規定無期徒刑減輕者，為20年以下15年以上有期徒刑。
    因此新舊法比較結果，舊刑法對被告較為有利，自應適用舊
    刑法之規定。
  (四)又修正前刑法第51條規定：「數罪併罰，分別宣告其罪之刑
    ，依左列各款定其應執行者：」其中第5 款規定：「宣告多
    數有期徒刑者，於各刑中之最長期以上，各刑合併之刑期以
    下，定其刑期。但不得逾二十年。」修正後刑法第51條第5
    款規定：「宣告多數有期徒刑者，於各刑中之最長期以上，
    各刑合併之刑期以下，定其刑期。但不得逾三十年。」比較
    結果，修正後刑法並非較有利於行為人，依刑法第2 條第1
    項前段之規定，仍應依修正前刑法第51條第5 款規定，定其
    應執行之刑。
  (五)綜合全部罪刑比較之結果，依刑法第2 條第1 項從舊從輕原
    則之規定，以舊法之規定有利於被告，自應適用修正前之刑
    法處斷。
三、所犯罪名及科刑理由：
  (一)按販賣毒品罪，不以販入之後，復行賣出為必要，只須意圖
    營利而販入或賣出，有一於此，犯罪即應成立。最高法院92
    年台上字第7046號、94年台上字第5317號判決意旨可資參照
    。故核被告意圖營利販入第二級毒品之行為，及販賣第三級
    毒品予鄭聖源、吳書賢之行為，係分別犯毒品危害防制條例
    第4 條第2 項之販賣第二級毒品罪、同條第3 項之販賣第三
    級毒品罪。
  (二)被告販賣第二、三級毒品前後持有第二、三毒品之低度行為
    ，應各為販賣之高度行為所吸收，均不另論罪。
  (三)被告先後販賣第三級毒品予鄭聖源（1 次既遂）、吳書賢（
    1 次既遂、1 次未遂）之犯行，時間緊接、手法相同、觸犯
    構成要件相同之罪，應依修正前刑法第56條連續犯論處，並
    加重其刑。
  (四)被告所犯上開2罪，犯意各別，行為互異，應予分論併罰。
  (五)依最高法院95年第8 次刑事庭會議決議：「新法第59條之規
    定，為法院就刑之裁量及酌減審認標準見解之，非屬法律之
    變更」。本案被告販賣第三級毒品予他人之次數非多（既遂
    2 次、未遂1 次），且販入第二級毒品，尚未販出，販賣之
    毒品數量非鉅，且販毒所得僅5,000 元，又其因身罹睪丸癌
    ，有行政院國軍退除役官兵輔導委員會臺北榮民總醫院95年
    4 月10日北總企字第0950006016號函在卷可稽，謀生不易，
    需錢治療惡疾致為本件犯行，且其所犯販賣第二、三級毒品
    罪，法定本刑分別為「無期徒刑或7 年以上有期徒刑」、「
    5 年以上有期徒刑」，本院認其犯罪情狀在客觀上可引起一
    般人同情，顯可憫恕，倘量處法定最輕本刑，猶嫌情輕法重
    ，爰依刑法第59條之規定，就被告販賣第二、三級毒品罪均
    予以減輕其刑。販賣第三級毒品部分，並依法先加後減之。
  (六)爰審酌被告明知販賣毒品之行為乃毒品禍害之源，其源不斷
    ，則流毒所及，非僅多數人之生命、身體受其侵害，並社會
    、國家之法益亦不能免，為害之鉅，非個人一己之生命、身
    體法益所可比擬，嚴重戕害國民之身心健康，危害社會非輕
    ，惟考量前無其他犯罪前科紀錄，有臺灣高等法院被告前案
    紀錄表1 份在卷可稽，並斟酌其販賣之次數、手段、方式、
    犯後坦承販賣第三級毒品部分犯行，否認販賣第二級毒品部
    分犯行等一切情狀，各量處如主文所示之刑，並定其應執行
    之刑。
四、沒收部分：
  (一)按查獲之第一、二級毒品及專供製造或施用第一、二級毒品
    之器具，不問屬於犯人與否，均沒收銷燬之，毒品危害防制
    條例第18條第1 項前段定有明文。查扣案之黃色錠劑（即黃
    星）22顆、綠色錠劑（即荷蘭綠）41顆，經送驗後均確呈第
    二級毒品MDMA陽性反應，已如前述，爰依前開規定宣告沒收
    銷燬之。而鑑驗所耗損之毒品，既已費失，自無庸宣告沒收
    銷燬。
  (二)次按毒品危害防制條例雖無處罰單純持有第三級毒品之規定
    ，惟「愷他命」既屬第三級毒品，且依該條例之規定，凡製
    造、運輸、販賣、引誘他人施用及轉讓第三級毒品者，均有
    處罰明文，足證上開扣案之第三級毒品愷他命，應屬違禁物
    甚明，僅以單純持有此類毒品，可罰性較低，依比例原則，
    予以除罪化而已（最高法院90年台非字第121 號、92年台非
    字第138 號判決意旨參照）。查扣案如附表二所示之白粉末
    34包，經送驗結果，均含有第三級毒品愷他命之成分，亦如
    前述，均屬違禁物，因毒品危害防制條例第18條第1 項前段
    僅規定第一級、第二級毒品沒收銷燬之，而同條項中段之規
    定「沒入銷燬之」，乃屬行政罰之性質，僅能由查獲機關以
    行政處分之「沒入銷燬」程序處理，要不得由法院諭知「沒
    收銷燬」之刑事處分，故前開扣得之愷他命34包，自無從由
    法院依該條項規定諭知沒入銷燬；至毒品危害防制條例第19
    條第1 項固規定犯第8 條之罪者，其供犯罪所用或因犯罪所
    得之財物應沒收，惟該條既未特別規定「不問屬於犯人與否
    ，沒收之」等語，依該條沒收之物自應以屬於犯人者為限（
    最高法院93年台上字第3263號判決意旨參照），是依毒品危
    害防制條例第19條第1 項沒收之物，須以屬犯人所有且供犯
    罪所用或因犯罪所得之財物為限，與刑法第38條第1 項第1
    款違禁物不問屬於犯人與否均沒收之規定相較之下，二者沒
    收之要件全然不同，則毒品危害防制條例第19條第1 項有關
    沒收之規定，尚難認為係刑法第38條第1 項第1 款之特別規
    定。故上開扣案之第三級毒品愷他命34包既屬違禁物，即無
    須再審酌該項毒品是否為犯人所有且供犯罪之用，應逕依刑
    法第38條第1 項第1 款之規定宣告沒收（毒品危害防制條例
    第19條第1 項所稱「供犯罪所用或因犯罪所得之物」，不包
    括毒品本身，最高法院95年度台上字第911 號判決參照），
    至鑑驗耗損之毒品因已滅失，即無庸併予宣告沒收。
  (三)被告所使用搭配門號0000000000號之MOTOLA廠牌手機1 支（
    序號000000000000000 號，不含門號0000000000號SIM 卡1
    張），白鴿藥丸22顆、研磨缽1 組，均係被告所有，分別供
    被告聯繫本案交易第三級毒品愷他命之用、研磨後摻入愷他
    命用以增加販賣之愷他命重量、研磨白鴿藥丸後供摻入愷他
    命之用；扣案現金7,800 元中之5,000 元，係被告販賣第三
    級毒品所得（販賣愷他命予鄭源聖、吳書賢分別得款3,00 0
    元、2,000 元），均據被告供承在卷（見本院卷第65頁），
    均屬供被告販賣本件第三級毒品愷他命所用之物及所得財物
    ，應均依同條例第19條第1 項規定沒收之。又空夾鏈袋1 包
    ，係被告所有供預備販賣第三級毒品愷他命，而用以分裝愷
    他命之物（見本院卷第66-67 頁），應依修正前刑法第38條
    第1 項第2 款規定，均宣告沒收之（按從刑附屬於主刑，除
    法律有特別規定者外，依主刑所適用之法律，最高法院著有
    95年度第8 次刑事庭會議決議一(五)可稽。是被告前開論罪科
    刑部分，既適用修正前刑法之規定，則沒收部分自應一併適
    用修正前刑法之規定）。至上開行動電話之SIM 卡，係用戶
    向電信公司所租用，非用戶所有，自非本件被告所有，故不
    為沒收之諭知，應予敘明。
  (四)又第二級毒品MDMA成分之黃色錠劑（即黃星）22顆、綠色錠
    劑（即荷蘭綠）41顆之外包裝夾鍊袋各1 個、第三級毒品愷
    他命所用之外包裝夾鍊袋34個，均屬被告所有，且因毒品危
    害防制條例第18條第1 項前段規定，應諭知沒收並銷燬之者
    ，以查獲之毒品及專供製造或施用毒品之器具為限，並不及
    於毒品之外包裝；而毒品外包裝既係用於包裹毒品，防其裸
    露、潮濕，便於攜帶販賣，亦係供販賣毒品所用之物（詳最
    高法院92年度臺上字第1288號判決意旨），是該外包裝夾鏈
    袋共36個，自亦應均依毒品危害防制條例第19條第1 項之規
    定，宣告沒收之。
  (五)至扣案之吸食K 他命卡片1 片、K 盤1 個、吸鼻管1 支，係
    被告施用愷他命所用之物，業據被告於警詢及本院審理中自
    承在卷（見上揭警卷第3-4 頁、本院卷第66頁），亦無證據
    證明係供本件販賣毒品之物；另扣案之現金7,800 元，扣除
    前揭販毒所得總計5,000 元外，剩餘之2,800 元亦無證據證
    明係因本件犯罪所得之物；又扣案之一粒眠4 顆、帳冊2 張
    等物，亦與本件前開論罪科刑之販賣第二、三級毒品犯行全
    然無關，爰均不為沒收之諭知。
五、至公訴意旨另認被告涉有(一)於95年1 月間，在不詳地點，以
    愷他命1 公克1,000 元之代價，另販售愷他命重量約2 公克
    予鄭源聖。(二)於不詳時間、地點，以K 他命1 公克1,100 元
    ，將2 公克愷他命，及搖頭丸1 顆500 元之代價販售予某姓
    名年籍不詳綽號「阿凱」之男子。(三)於不詳時間、地點，以
    愷他命2 公克共2,000 元之代價販售予某姓名年籍不詳綽號
    「阿強」之男子云云。然上開(一)之犯行，證人鄭源聖係於警
    詢中證稱：向被告拿過愷他命「1 」、2 次，約5 至10克等
    語，不能排除鄭源聖僅向被告購買1 次愷他命之情形，本即
    應為較為有利被告之認定（即僅販賣愷他命1 次予鄭源聖）
    。況販賣愷他命予鄭源聖之細節，諸如販賣之重量、所得、
    時地等，被告於本院審理中均供承之情節，與鄭源聖於警詢
    中所證購買愷他命之時、地均不明確相較，自以被告所供承
    之情節較為可信，故尚難認被告另有前揭(一)所示販賣愷他命
    予鄭源聖之犯行。另前開(二)、(三)之犯行均僅有被告於警詢及
    偵查中之自白，而被告雖於警詢中在3 張帳冊其中1 張寫上
    販毒所得，並簽名為憑（見前揭警卷第44頁），然究其本質
    ，亦僅屬被告之自白。且前開(二)、(三)犯行，業經被告於本院
    審理時堅決否認在卷。而綽號「阿凱」、「阿強」等人是否
    存在並無證據足資證明，亦無其他證據足以認定被告自白與
    事實相符。綜合以上，此3 部分犯行，本均應為無罪判決之
    諭知，然既經檢察官主張各與前揭論罪科刑之販賣第二、三
    級毒品罪間有修正前刑法第56條連續犯之裁判上一罪關係，
    爰均不另為無罪諭知，附此敘明。
據上論斷，應依刑事訴訟法第299 條第1 項前段，毒品危害防制
條例第4 條第2 項、第3 項、第18條第1 項前段、第19條第1 項
，刑法第2 條第1 項前段、第11條、第59條、修正前（下同）刑
法第56條、第38條第1 項第1 款、第2 款、第51條第5 款、第9
款，判決如主文。
本案經檢察官乙○○到庭執行職務。
中    華    民    國    95    年    11    月    22    日
                刑事第八庭    審判長法  官  李政庭
                                    法  官  王俊彥
                                    法  官  李育信
以上正本證明與原本無異。
如不服本判決，應於收受送達後10日內向本院提出上訴書狀。
中    華    民    國    95    年    11    月    22    日
                                    書記官  廖佳玲
附錄本案論罪科刑法條全文：
毒品危害防制條例第4 條製造、運輸、販賣第一級毒品者，處死
刑或無期徒刑；處無期徒刑者，得併科新臺  幣1,000 萬元以下
罰金。
製造、運輸、販賣第二級毒品者，處無期徒刑或7 年以上有期徒
刑，得併科新臺幣700 萬元以下罰金。
製造、運輸、販賣第三級毒品者，處5 年以上有期徒刑，得併科
新臺幣500 萬元以下罰金。
製造、運輸、販賣第四級毒品者，處3 年以上10年以下有期徒刑
，得併科新臺幣300 萬元以下罰金。
製造、運輸、販賣專供製造或施用毒品之器具者，處1 年以上7
年以下有期徒刑，得併科新臺幣100 萬元以下罰金。
前五項之未遂犯罰之。
附表一
┌──┬──────┬──────┬─────────┐
│編號│扣   押   物│送 檢 編 號 │外 觀 、 重 量    │
├──┼──────┼──────┼─────────┤
│ 1  │搖頭丸22顆  │DL0-0000000 │黃色錠劑          │
│    │（MDMA）    │            │檢驗前6.10公克    │
│    │            │            │檢驗後5.82公克    │
├──┼──────┼──────┼─────────┤
│ 2  │搖頭丸41顆  │DL0-0000000 │綠色錠劑          │                          │
│    │（MDMA）    │            │檢驗前11.31 公克  │
│    │            │            │檢驗後11.04 公克  │
└──┴──────┴──────┴─────────┘
附表二
┌──┬──────┬──────┬─────────┐
│編號│扣   押   物│送 檢 編 號 │外 觀 、 重 量    │
├──┼──────┼──────┼─────────┤
│ 1  │愷他命一小包│DL0-0000000 │（白色粉末）      │
│    │（Ketamine）│            │檢驗前0.59公克    │
│    │            │            │檢驗後0.49公克    │
├──┼──────┼──────┼─────────┤
│ 2  │愷他命一小包│DL0-0000000 │（白色粉末）      │                          │
│    │（Ketamine）│            │檢驗前0.58公克    │
│    │            │            │檢驗後0.48公克    │
├──┼──────┼──────┼─────────┤
│ 3  │愷他命一小包│DL0-0000000 │（白色粉末）      │
│    │（Ketamine）│            │檢驗前0.61公克    │
│    │            │            │檢驗後0.51公克    │
├──┼──────┼──────┼─────────┤
│ 4  │愷他命一小包│DL0-0000000 │（白色粉末）      │
│    │（Ketamine）│            │檢驗前0.56公克    │
│    │            │            │檢驗後0.46公克    │
├──┼──────┼──────┼─────────┤
│ 5  │愷他命一小包│DL0-0000000 │（白色粉末）      │
│    │（Ketamine）│            │檢驗前0.60公克    │
│    │            │            │檢驗後0.50公克    │
├──┼──────┼──────┼─────────┤
│ 6  │愷他命一小包│DL0-0000000 │（白色粉末）      │
│    │（Ketamine）│            │檢驗前0.59公克    │
│    │            │            │檢驗後0.49公克    │
├──┼──────┼──────┼─────────┤
│ 7  │愷他命一小包│DL0-0000000 │（白色粉末）      │
│    │（Ketamine）│            │檢驗前0.57公克    │
│    │            │            │檢驗後0.47公克    │
├──┼──────┼──────┼─────────┤
│ 8  │愷他命一小包│DL0-0000000 │（白色粉末）      │
│    │（Ketamine）│            │檢驗前0.56公克    │
│    │            │            │檢驗後0.46公克    │
├──┼──────┼──────┼─────────┤
│ 9  │愷他命一小包│DL0-0000000 │（白色粉末）      │
│    │（Ketamine）│            │檢驗前0.58公克    │
│    │            │            │檢驗後0.47公克    │
├──┼──────┼──────┼─────────┤
│ 10 │愷他命一小包│DL0-0000000 │（白色粉末）      │
│    │（Ketamine）│            │檢驗前0.58公克    │
│    │            │            │檢驗後0.48公克    │
├──┼──────┼──────┼─────────┤
│ 11 │愷他命一小包│DL0-0000000 │（白色粉末）      │
│    │（Ketamine）│            │檢驗前0.55公克    │
│    │            │            │檢驗後0.45公克    │
├──┼──────┼──────┼─────────┤
│ 12 │愷他命一小包│DL0-0000000 │（白色粉末）      │
│    │（Ketamine）│            │檢驗前0.59公克    │
│    │            │            │檢驗後0.49公克    │
├──┼──────┼──────┼─────────┤
│ 13 │愷他命一小包│DL0-0000000 │（白色粉末）      │
│    │（Ketamine）│            │檢驗前0.58公克    │
│    │            │            │檢驗後0.48公克    │
├──┼──────┼──────┼─────────┤
│ 14 │愷他命一小包│DL0-0000000 │（白色粉末）      │
│    │（Ketamine）│            │檢驗前0.57公克    │
│    │            │            │檢驗後0.47公克    │
├──┼──────┼──────┼─────────┤
│ 15 │愷他命一小包│DL0-0000000 │（白色粉末）      │
│    │（Ketamine）│            │檢驗前0.60公克    │
│    │            │            │檢驗後0.50公克    │
├──┼──────┼──────┼─────────┤
│ 16 │愷他命一小包│DL0-0000000 │（白色粉末）      │
│    │（Ketamine）│            │檢驗前0.56公克    │
│    │            │            │檢驗後0.46公克    │
├──┼──────┼──────┼─────────┤
│ 17 │愷他命一小包│DL0-0000000 │（白色粉末）      │
│    │（Ketamine）│            │檢驗前0.59公克    │
│    │            │            │檢驗後0.49公克    │
├──┼──────┼──────┼─────────┤
│ 18 │愷他命一小包│DL0-0000000 │（白色粉末）      │
│    │（Ketamine）│            │檢驗前0.57公克    │
│    │            │            │檢驗後0.47公克    │
├──┼──────┼──────┼─────────┤
│ 19 │愷他命一小包│DL0-0000000 │（白色粉末）      │
│    │（Ketamine）│            │檢驗前0.56公克    │
│    │            │            │檢驗後0.46公克    │
├──┼──────┼──────┼─────────┤
│ 20 │愷他命一小包│DL0-0000000 │（白色粉末）      │
│    │（Ketamine）│            │檢驗前0.59公克    │
│    │            │            │檢驗後0.49公克    │
├──┼──────┼──────┼─────────┤
│ 21 │愷他命一小包│DL0-0000000 │（白色粉末）      │
│    │（Ketamine）│            │檢驗前0.56公克    │
│    │            │            │檢驗後0.46公克    │
├──┼──────┼──────┼─────────┤
│ 22 │愷他命一小包│DL0-0000000 │（白色粉末）      │
│    │（Ketamine）│            │檢驗前0.56公克    │
│    │            │            │檢驗後0.46公克    │
├──┼──────┼──────┼─────────┤
│ 23 │愷他命一小包│DL0-0000000 │（白色粉末）      │
│    │（Ketamine）│            │檢驗前0.56公克    │
│    │            │            │檢驗後0.46公克    │
├──┼──────┼──────┼─────────┤
│ 24 │愷他命一小包│DL0-0000000 │（白色粉末）      │
│    │（Ketamine）│            │檢驗前0.58公克    │
│    │            │            │檢驗後0.47公克    │
├──┼──────┼──────┼─────────┤
│ 25 │愷他命一小包│DL0-0000000 │（白色粉末）      │
│    │（Ketamine）│            │檢驗前0.58公克    │
│    │            │            │檢驗後0.48公克    │
├──┼──────┼──────┼─────────┤
│ 26 │愷他命一小包│DL0-0000000 │（白色粉末）      │
│    │（Ketamine）│            │檢驗前0.57公克    │
│    │            │            │檢驗後0.46公克    │
├──┼──────┼──────┼─────────┤
│    │（Ketamine）│DL0-0000000 │（白色粉末）      │
│ 27 │愷他命一小包│            │檢驗前0.59公克    │
│    │            │            │檢驗後0.49公克    │
├──┼──────┼──────┼─────────┤
│ 28 │愷他命一小包│DL0-0000000 │（白色粉末）      │
│    │（Ketamine）│            │檢驗前0.58公克    │
│    │            │            │檢驗後0.48公克    │
├──┼──────┼──────┼─────────┤
│ 29 │愷他命一小包│DL0-0000000 │（白色粉末）      │
│    │（Ketamine）│            │檢驗前0.58公克    │
│    │            │            │檢驗後0.48公克    │
├──┼──────┼──────┼─────────┤
│ 30 │愷他命一小包│DL0-0000000 │（白色粉末）      │
│    │（Ketamine）│            │檢驗前0.57公克    │
│    │            │            │檢驗後0.47公克    │
├──┼──────┼──────┼─────────┤
│ 31 │（Ketamine）│DL0-0000000 │（白色粉末）      │
│    │愷他命一小包│            │檢驗前0.59公克    │
│    │            │            │檢驗後0.49公克    │
├──┼──────┼──────┼─────────┤
│ 32 │愷他命一小包│DL0-0000000 │（白色粉末）      │
│    │（Ketamine）│            │檢驗前0.57公克    │
│    │            │            │檢驗後0.47公克    │
├──┼──────┼──────┼─────────┤
│ 33 │愷他命一小包│DL0-0000000 │（白色粉末）      │
│    │（Ketamine）│            │檢驗前0.56公克    │
│    │            │            │檢驗後0.46公克    │
├──┼──────┼──────┼─────────┤
│ 34 │愷他命一小包│DL0-0000000 │（白色粉末）      │
│    │（Ketamine）│            │檢驗前0.75公克    │
│    │            │            │檢驗後0.65公克    │
└──┴──────┴──────┴─────────┘


司法院資訊處製作；財團法人民間司法改革基金會備份。
